臺灣臺中地方法院刑事附帶民事訴訟判決
110年度附民字第511號
原      告  劉淑娟
被      告  黃建隆
                    居臺中市○○區○○路0段000巷00號0樓  （指定送達址）
上列被告因違反洗錢防制法等案件（110 年度金訴字第386號）
，經原告提起附帶民事訴訟，請求損害賠償，本院於110年12月1
5日言詞辯論終結，判決如下：
    主      文
被告應給付原告新臺幣9 萬9987元，及自民國110年12月10日起
至清償日止，按週年利率百分之5 計算之利息。
本判決得假執行。
    事實及理由
一、原告主張：被告黃建隆基於幫助他人為財產犯罪及洗錢之犯
    意，將其所有中華郵政股份有限公司太平郵局帳號00000000
    000000號帳戶（下稱：太平郵局帳戶）資料，交付予不明詐
    欺集團使用。嗣詐欺集團成員取得前開帳戶後，即意圖為自
    己不法之所有，於民國109年9月6日15時31分許，以電話聯
    絡原告，佯為處理網路購物重複扣款云云，使原告陷於錯誤
    ，依指示於109年9月6日16時28分許，將新臺幣（下同）9萬
    9987元轉帳至被告所有太平郵局帳戶內，再由詐欺集團提領
    得手，被告共同詐騙原告，致原告受有共計9 萬9987元之損
    害，爰依民法侵權行為之法律關係，請求被告賠償等語。並
    聲明：如主文第1 項所示。
二、被告則於言詞辯論期日表示就原告之請求無意見。
三、本院之判斷：
（一）按附帶民事訴訟之判決，應以刑事訴訟判決所認定之事實
      為據，刑事訴訟法第500 條前段定有明文。又因故意或過
      失，不法侵害他人之權利者，負損害賠償責任。故意以背
      於善良風俗之方法，加損害於他人者亦同；數人共同不法
      侵害他人之權利者，連帶負損害賠償責任；不能知其中孰
      為加害人者，亦同。造意人及幫助人，視為共同行為人，
      民法第184 條第1 項、第185 條分別定有明文。再者，數
      人共同為侵權行為致加害於他人時，本各有賠償其損害全
      部之責（最高法院17年上字第107 號判例意旨參照）。
（二）經查，原告主張被告基於共同詐欺之故意，與上開詐欺集
      團成員共同以前開方式對其施用詐術，致其陷於錯誤，而
      依詐欺集團成員之指示為前揭匯款，致受有共計9 萬9987
      元損害之事實，業經本院以110年度金訴字第386號刑事判
      決認定在案，有該刑事判決在卷可按，是原告主張被告上
      開詐欺取財之犯行，洵屬有據，堪認其主張之事實為真正
      。從而，原告依侵權行為之法律關係，請求被告賠償其 9
      萬9987元，應屬有據。
（三）又給付無確定期限者，債務人於債權人得請求給付時，經
      其催告而未為給付，自受催告時起，負遲延責任，其經債
      權人起訴而送達訴狀者，與催告有同一之效力；遲延之債
      務，以支付金錢為標的者，債權人得請求依法定利率計算
      之遲延利息；應付利息之債務，其利率未經約定，亦無法
      律可據者，週年利率為百分之5 ，民法第229 條第2 項、
      第233 條第1 項前段、第203 條分別定有明文。查原告本
      件侵權行為損害賠償之債，屬給付無確定期限，從而，原
      告請求被告給付自刑事附帶民事訴訟狀繕本送達被告之翌
      日即110年12月10日（見附民卷第19頁之送達證書）起至
      清償日止，按週年利率百分之5 計算之利息，與上開規定
      ，核無不合，應予准許。
四、綜上所述，原告依據侵權行為之法律關係，請求被告給付原
    告9 萬9987元，及自110年12月10日起至清償日止，按週年
    利率百分之5 計算之利息，為有理由，應予准許。
五、另民事訴訟法關於假執行之規定，於附帶民事訴訟準用之；
    而所命給付之金額或價額未逾50萬元之判決，應依職權宣告
    假執行，刑事訴訟法第491 條第10款、民事訴訟法第389 條
    第1 項第5 款分別定有明文。本件命被告所給付之金錢，既
    未逾50萬元，自應依職權宣告假執行。又本件係刑事附帶民
    事訴訟事件，依刑事訴訟法第505 條第2 項規定，免納裁判
    費用，且訴訟費用並未在刑事訴訟法第491 條準用之列，亦
    毋庸命當事人負擔，併此敘明。
六、據上論斷，原告之訴為有理由，依刑事訴訟法第502 條第2
    項、第491 條第10款，民事訴訟法第389 條第1 項第5 款，
    判決如主文。
中　　華　　民　　國　　110 　年　　12　　月　　21　　日
                  刑事第十七庭  法  官  李宜璇
以上正本證明與原本無異。
如不服本判決應於收受送達後20日內向本院提出上訴書狀，並應
敘述具體理由；其未敘述上訴理由者，應於上訴期間屆滿後20日
內向本院補提理由書（均須按他造當事人之人數附繕本）「切勿
逕送上級法院」。
本判決非對於刑事訴訟之判決有上訴時不得上訴。
中　　華　　民　　國　　110 　年　　12　　月　　21　　日
                                書記官  張雅如